【裁判字號】    92,上易,409
【裁判日期】    920429
【裁判案由】    竊盜
【裁判全文】
臺灣高等法院刑事判決                            九十二年度上易字第四０九號
    上  訴  人  臺灣新竹地方法院檢察署檢察官
    被      告  乙○○
右上訴人因被告竊盜案件，不服臺灣新竹地方法院九十一年度易字第六二０號，中華
民國九十一年十二月十三日第一審判決（起訴案號：臺灣新竹地方法院檢察署九十一
年度偵字第三八六０號及由台灣板橋地方法院檢察署併該署九十一年度偵字第二三二
三號審理），提起上訴，本院判決如左：
    主  文
原判決撤銷。
乙○○共同連續攜帶兇器竊盜，累犯，處有期徒刑壹年。
扣案之螺絲起子壹把及附表所示之物均沒收。
    事  實
一、乙○○曾因賭博案件，經臺灣板橋地方法院於民國（下同）八十九年七月二十八
    日以八十九年度重簡字第九三五號判決有期徒刑三月，於同年八月二十一日確定
    ，於同年十月二十三日易科罰金執行完畢。仍不知悔改，竟基於共同意圖為自己
    或他人不法所有之概括犯意聯絡，於九十一年七月六日上午十時許，因年籍不詳
    、綽號「李仔」之成年男子願給付新台幣（下同）三千元之代價，請乙○○幫忙
    偷車，二人遂於九十一年七月六日下午二時許，共乘一部車號不詳之自用小客車
    ，前往新竹縣竹北市○○○路九十一號前，由綽號「李仔」者持自己所有（起訴
    書誤載為乙○○所有）客觀上足以傷害人之生命身體之兇器螺絲起子一把，下手
    撬壞甲○○所持有（車主為甲○○之妻黃秀月，價值約二十萬元）車號ＨＹ─七
    九０五號自小貨車之車門及方向盤鎖（毀損部分未據告訴），並由乙○○在旁負
    責把風，而共同竊取該車，得手後由乙○○駕駛該部自小貨車欲離去時，適為甲
    ○○發見，甲○○乃報警處理並駕車緊跟ＨＹ─七九０五號自小貨車後，乙○○
    自知無法逃離乃停在路旁，隨後為警於同日下午二時二十分許，在新竹縣竹北市
    ○○路停車場旁查獲，並在其身上扣得「李仔」所有，供竊車用之螺絲起子一支
    。乙○○復基於前開竊取之概括犯意，與不詳姓名年籍之成年男子，共同於九十
    一年十一月二十四日下午二時許，由乙○○駕駛向車主許瑞章所承租車號ＤＸ－
    一五二五號自用小客車，前往台北市南港區○○○路○段一九一號前，持所有客
    觀上足以傷害人之生命身體之兇器螺絲起子一把及鐵條二條，下手竊取丙○○所
    有車號ＤＺ－四七０五號自用小客車，得手後二人分別駕車逃離現場，經警於九
    十一年十二月二十八日十一時三十分許，在台北市南港區○○○路○段二十一巷
    底尋獲贓車，並調閱失竊現場里監視錄音帶發現案發時車號ＤＸ－一五二五號自
    小客車與上開失竊車輛一同離開現場之情，而循線查獲，並扣得如附表所示之工
    具。
二、案經新竹縣警察局移送臺灣新竹地方法院檢察署檢察官偵查起訴及由台灣板橋地
    方法院檢察署併案審理（九十一年度偵字第二三二三四號）。
    理  由
一、訊據被告乙○○固不否認與綽號「李仔」之成年男子於右揭時、地駕駛車號ＨＹ
    ─七九０五號自小貨車遭查獲，及於右揭時間有駕駛所承租之ＤＸ－一五二五號
    自小客車經過台北市南港區○○○路○段一九一號前之情，惟均矢口否認有何竊
    盜犯行，辯稱：對於車號ＨＹ─七九０五號自小客車，伊不是要偷車，伊雖有駕
    駛該輛車，但係「李仔」表示車子是他所有，要以三千元的代價請伊幫忙開車，
    而伊雖有駕駛所承租車號ＤＸ－一五二五號自小客車經過案發現場，然伊係開車
    到處閒逛，車子並非伊所竊取云云，經查：
（一）被告前揭與「李仔」共同竊車，由被告在旁把風，「李仔」持螺絲起子下手行
      竊之犯行，業據被告於警訊、偵查中供認不諱（見偵卷第四至五頁、第十七至
      十八頁），且ＨＹ─七九０五號自小貨車車門及方向盤鎖均遭撬壞等情，亦經
      被害人甲○○指述在卷（見偵卷第六至七頁），衡情倘若該自小貨車確係「李
      仔」所有，「李仔」應當有鑰匙可以開車，怎會以起子破壞車門及方向盤鎖？
      是被告於偵查中所為係由「李仔」持起子共同竊車之自白當與事實相符而堪採
      信，其於原審及本院所辯稱不知情，未參與「李仔」偷車云云，並不足採信，
      此外，並有贓證物認領保管收據、照片四張、車籍作業系統—查詢認可資料等
      附卷可稽（見偵卷第八至十一頁），及共犯「李仔」所有供本件竊盜所用之螺
      絲起子一支扣案可證，此部分竊盜犯行洵堪認定。
（二）而被告駕駛所承租之車號ＤＸ－一五二五號自小客車於前揭時地與不詳姓名成
      年男子共同下手竊取被害人丙○○所駕駛車號ＤＺ－四七０五號自小客車一節
      ，業據證人潘啟明於警訊時證述屬實，其證詞謂：九十一年十一月二十四日十
      四時許，發現二名男子，駕駛車號ＤＸ－一五二五號自小客車在現場，其中一
      名即為被告，手拿鐵條，另一名男子手拿一支螺絲起子及鐵條，看見伊時，即
      駕車慌張離去，約過半小時，伊要開車離去時，又看見該車重返現場，車上二
      名男子神色怪異，當時伊有打電話要家人注意等語（見九十一年偵字第二三二
      三四號偵卷第三三、三四及三十六頁），而係爭車號ＤＸ－一五二五號自小客
      車係被告向車主許瑞章所承租一節，業據車主許瑞章於警訊中所證述明確（見
      前開偵卷第三十八至四十頁），且為被告所不否認，而依警方調閱現場之里鄰
      監視錄影帶顯示，九十一年十一月二十四日下午二時四十九分許，被告所駕駛
      之車號ＤＸ－一五二五號自小客車與失竊之ＤＺ－四七０五號自小客車一同離
      開現場，有翻拍之照片四幀附於偵查卷內可稽（見前開偵卷第六十九頁、七十
      頁），且從被告車上取出扣案如附表所示物品中亦有螺絲起子及鐵條等工具，
      顯與證人潘啟明所證述之行竊工具相吻合，顯見車號ＤＺ－四七０五號自小客
      車係被告夥同不詳姓名成年男子共同竊取無訛，此外，復有失竊報告、贓物認
      領收據及扣案如附表所示之犯罪工具一批可憑，所辯委無可採，事證明確，被
      告此部分犯行亦堪認定。
二、按扣案行竊用之起子，客觀上足以傷害人之生命身體，應屬兇器無疑。核被告乙
    ○○二次竊盜犯行，均係犯刑法第三百二十一條第一項第三款之攜帶兇器竊盜罪
    。併案事實部分（台灣板橋地方法院檢察署九十一年字第二三二三四號），公訴
    人雖未起訴，予以併案方式審理，惟本院認與起訴事實部分有連續犯之裁判上一
    罪關係，對此部分自得併予審理。被告與成年男子綽號「李仔」者或與不詳姓名
    之成年男子間有犯意之聯絡及行為之分擔，俱屬共同正犯，又被告前後二次竊取
    行為，時間緊接，所犯構成要件相同，顯係基於概括犯意而為，應依連續犯論以
    一罪，並加重其刑。被告曾因賭博案件，經臺灣板橋地方法院於八十九年七月二
    十八日以八十九年度重簡字第九三五號判決有期徒刑三月，於同年八月二十一日
    確定，復於同年十月二十三日易科罰金執行完畢，有本院被告全國前案紀錄表一
    份附卷可稽，其於五年內再犯本件有期徒刑以上之罪，為累犯，應依刑法第四十
    七條之規定加重其刑。
三、原審予論罪科刑，固非無據，惟查被告基於同一盜竊之概犯意，另有涉犯加重竊
    盜犯行部分（台灣板橋地方法院檢察署九十一年偵字第二三二三四號），為原審
    所未及審酌，原審判決尚有未妥之處，公訴人執此意旨上訴，核有理由，自應由
    本院就原判決予以撤銷改判。爰審酌被告犯罪動機、目的、手段，所竊取之車輛
    價值多寡，被告之素行，及犯後態度矢口否認，未見悔意等一切情狀，量處如主
    文所示之刑，以資懲儆。
四、扣案之起子一支（九十一年度保管字第一０八二號，扣押物品清單見偵卷第二十
    二頁），為共犯「李仔」所有，且供二人犯罪所用之物，另扣案被告所有如附表
    所示之工具，其中螺絲起子一把及鐵條二條，係被告所有，且供被告與不詳姓名
    之成年男子犯罪所用之物，其餘工具係被告預備犯罪所用之物，爰均依刑法第三
    十八條第一項第二款之規定宣告沒收。
據上論斷，應依刑事訴訟法第三百六十九條第一項前段、第三百六十四條、第二百九
十九條第一項前段，刑法第二十八條、第五十六條、第三百二十一條第一項第三款、
第四十七條、第三十八條第一項第二款，判決如主文。
本案經檢察官費玲玲到庭執行職務。
中      華      民      國    九十二    年      四      月    二十九    日
                              臺灣高等法院刑事第十六庭
                                  審判長法  官  許  增  男
                                        法  官  陳  孟  瑩
                                        法  官  周  煙  平
右正本證明與原本無異。
不得上訴。
                                        書記官  蕭  麗  珍
中      華      民      國    九十二    年      五      月      二      日
附錄：本案論罪科刑法條全文
刑法第三百二十一條第一項第三款
犯竊盜罪而有左列情形之一者，處六月以上、五年以下有期徒刑：
三  攜帶兇器而犯之者。
附表：
   ┌───────┬───────┬─────────────┐
   │ 品        名 │  數      量  │   所  有  人             │
   ├───────┼───────┼─────────────┤
   │ 螺絲起子     │  十  一  支  │   乙  ○  ○             │
   ├───────┼───────┼─────────────┤
   │ 老虎鉗       │  七      支  │   同      上             │
   ├───────┼───────┼─────────────┤
   │ 套頭板手     │  七      支  │   同      上             │
   ├───────┼───────┼─────────────┤
   │ 六角板手     │  八      支  │   同      上             │
   ├───────┼───────┼─────────────┤
   │ 萬能六角板手 │  一      盒  │   同      上             │
   ├───────┼───────┼─────────────┤
   │ 手電筒       │  一      支  │   同      上             │
   ├───────┼───────┼─────────────┤
   │ 鐵鎚         │  一      支  │   同      上             │
   ├───────┼───────┼─────────────┤
   │ 電動鑽       │  一      台  │   同      上             │
   ├───────┼───────┼─────────────┤
   │ 美工刀       │  三      支  │   同      上             │
   ├───────┼───────┼─────────────┤
   │ 剪刀         │  四      支  │   同      上             │
   ├───────┼───────┼─────────────┤
   │ 鐵鎚         │  一      支  │   同      上             │
   ├───────┼───────┼─────────────┤
   │ 鐵條         │  三      支  │   同      上             │
   ├───────┼───────┼─────────────┤
   │ 透明膠帶     │  五      捲  │  同      上              │
   ├───────┼───────┼─────────────┤
   │ 手套         │  九      只  │  同      上              │
   ├───────┼───────┼─────────────┤
   │ 鐵棒         │  一      支  │  同      上              │
   └───────┴───────┴─────────────┘


司法院資訊處製作；財團法人民間司法改革基金會備份。
